臺灣高等法院民事裁定　　　　　　　　九十一年度抗字第四一九九號
　　　抗　告　人　板英醫院
　　　法定代理人　甲○○
　　　相　對　人　馨麗國際有限公司
　　　法定代理人　乙○○
右當事人間因假處分事件，抗告人對於中華民國九十一年九月十日臺灣板橋地方法院
九十一年度裁全字第六四一○號裁定提起抗告，本院裁定如左：
      主    文
原裁定廢棄。
      理    由
一、本件抗告人於原法院聲請意旨略以：兩造於民國（下同）九十一年一月六日簽訂
    板英醫院與附設整形美容中心合作契約書（下簡稱合作契約），由相對人籌資第
    一期開辦費用新台幣（下同）二百萬元，並於九十一年二月一日由相對人依約正
    式經營迄今，相對人對外係以「板英醫院附設整形美容中心」之名義招攬客戶，
    依兩造合作契約書第三條第二項第一款、第二款規定，相對人應聘用專業醫護人
    員，並須以抗告人之員工名義辦理執照登記，始得從事醫療行為，惟相對人迄今
    已逾五月均未依約聘用合法醫事人員辦理執照登記，且已積欠抗告人房租達三個
    月計四十五萬元，抗告人已依法終止前開合作契約，為此依據前開契約第三條第
    二項，聲請禁止相對人之法定代理人乙○○繼續營業暨執行醫療行為等語。
二、抗告意旨略以：系爭合作契約第一條所載之合作期間固自九十二年二月一日起至
    九十九年一月三十一日止，惟其始期並非九十二年二月一日，契約所載之始期為
    誤植，相對人早已依系爭合作契約營業等語，並提出廣告單、名片、照片三張及
    簽收單二份、支票、會議記錄、消費明細表、律師函二份、存證信函、周刊等件
    影本為證。
三、按關於假處分之規定，於爭執之法律關係有定暫時狀態之必要者，準用之，民事
    訴訟法第五百三十八條定有明文。所謂爭執之法律關係，有定暫時狀態之必要者
    ，係指因避免重大之損害或其他情事，有就爭執之法律關係，定暫時狀態之必要
    者而言。又假處分之聲請，除有急迫情形時，得由請求標的所在地之地方法院管
    轄外，由本案管轄法院管轄，此在民事訴訟法第五百三十條定有明文，所謂本案
    管轄法院，依同法第五百二十九條，準用第五百二十條第二項之規定，以訴訟已
    繫屬或應繫屬之第一審法院，或訴訟現繫屬之第二審法院為限，則訴訟繫屬於第
    三審者，自應以前曾繫屬之第一審法院為其本案管轄法院。有最高法院二十九年
    聲字第九七號判例可考。
四、經查，抗告人向原法院聲請禁止相對人之法定代理人乙○○進入抗告人位於台北
    縣板橋市○○路○段二六七號、二六九號、二七一號二樓之醫院繼續營業暨執行
    醫療行為，雖係以系爭合作契約為據，該契約書第一條所定之合作期間固記載自
    九十二年二月一日起至九十九年一月三十一日止共計七年，惟依抗告人提出之簽
    收單、會議資料影本及廣告單所載「馨麗國際醫學美容中心」、「台北縣板橋市
    ○○路○段二六九號（板英醫院二樓）」、「值得相信的專業、邀您分享開幕的
    喜悅」、「歡慶開幕超值專案：分享喜悅輕鬆美麗，即日起至二○○二年五月底
    止」等語，及楊素秋於五月八日之消費明細表，難認相對人尚未從事營業行為，
    顯然兩造間已經有產生爭執之法律關係存在，原法院以系爭合作契約所載之合作
    期間自九十二年二月一日起，認兩造間之合作契約關係顯然尚未開始，並無何爭
    執之法律關係為由，駁回抗告人之聲請，自有未洽，抗告意旨指摘原裁定不當，
    聲明廢棄，非無理由，應由本院將原裁定廢棄，並發回原法院另為適當之處理。
據上論結，本件抗告為有理由，爰裁定如主文。
中　　　華　　　民　　　國　　九十一　　年　　 十一　　 月　　 十四　　 日
　　　　　　　　　　　　　　　　臺灣高等法院民事第二庭
　　　　　　　　　　　　　　　　　　審判長法　官　尤　豐　彥
　　　　　　　　　　　　　　　　　　　　　法　官　翁　昭　蓉
　　　　　　　　　　　　　　　　　　　　　法　官　黃　嘉　烈
右正本係照原本作成。
如不服本裁定，應於收受送達後十日內向本院提出抗告狀，並應繳納抗告費新台幣四
十五元正。
中　　　華　　　民　　　國　　九十一　　年　　十一　　　月　　　十八　　日
　　　　　　　　　　　　　　　　　　　　　書記官　倪　淑　芳
